ACORDAO-COMPLETO-2550420

ACÓRDÃO DE RELAÇÃO

ACÓRDÃO DE RELAÇÃO 6635/2022 ATA 34/2022 - PRIMEIRA CÂMARA

Acórdão 6635/2022-TCU-Primeira Câmara
Trata-se de tomada de contas especial instaurada pela Secretaria Especial do Esporte do Ministério da Cidadania, em desfavor de Antônio Aires Costa e da Fundação Vó Ita, em razão da não comprovação da regular aplicação dos recursos do Convênio CV ME 071/2004, registro Siafi 503643, firmado entre o Ministério e a Fundação, que tinha por objeto a execução do Programa Segundo Tempo;
Considerando que o tomador de contas aprovou a execução física do convênio, no que se refere às ações pactuadas e benefícios alcançados, conforme se extrai do Relatório de TCE (peça 98, p. 2) e dos pareceres técnicos de prestação de contas 58/2005 (peça 50) e 04/2007 (peça 56) ;
Considerando que as irregularidades apontadas na comprovação da aplicação de recursos do convênio resultariam em débito que, mesmo atualizado, é inferior ao limite mínimo de R$ 100.000,00, na forma estabelecida pelos arts. 6º, I, e 19 da IN/TCU 71/2012, modificada pela IN/TCU 76/2016;
Considerando o princípio da formalidade moderada, as impropriedades apuradas pelo tomador de contas poderiam ensejar a audiência dos responsáveis para apresentação das razões de justificativa;
Considerando, entretanto, que a pretensão punitiva do TCU foi alcançada pela prescrição, uma vez que o prazo final para apresentação de contas expirou em 8/9/2005;
Considerando os pareceres uníssonos pelo arquivamento, sem julgamento de mérito, ante a ausência de pressupostos de constituição e de desenvolvimento válido e regular do processo;
Os Ministros do Tribunal de Contas da União, reunidos em sessão da 1ª Câmara, ACORDAM, por unanimidade, com fundamento nos arts. 143, inciso I, alínea "a", 169, inciso VI e 212 do Regimento Interno, c/c o art. 7º, inciso II, da Instrução Normativa TCU 71/2012, alterada pela Instrução Normativa 76, de 23/11/2016, em arquivar a presente tomada de contas especial, sem julgamento de mérito, por ausência de pressupostos de desenvolvimento válido e regular do processo, e dar ciência deste acórdão aos responsáveis e à Secretaria Especial do Esporte do Ministério da Cidadania, de acordo com os pareceres precedentes.
1. Processo TC-Processo 029.031/2020-6 (TOMADA DE CONTAS ESPECIAL) 
	1.1. Responsáveis: Antonio Aires Costa (XXX.741.401-XX) ; Fundacao Vo Ita (25.066.671/0001-86) .
	1.2. Órgão/Entidade: Secretaria Especial do Esporte.
	1.3. Relator: Ministro Walton Alencar Rodrigues.
	1.4. Representante do Ministério Público: Procurador Marinus Eduardo De Vries Marsico.
	1.5. Unidade Técnica: Secretaria de Controle Externo de Tomada de Contas Especial (SecexTCE) .
	1.6. Representação legal: não há.
	1.7. Determinações/Recomendações/Orientações: não há.

Primeira Câmara

Secretaria Especial do Esporte.

Antonio Aires Costa (XXX.741.401-XX); Fundacao Vo Ita (25.066.671/0001-86).

WALTON ALENCAR RODRIGUES

não há.

TOMADA DE CONTAS ESPECIAL (TCE)

Secretaria de Controle Externo de Tomada de Contas Especial (SecexTCE).